臺灣臺南地方法院臺南簡易庭小額民事判決
110年度南小字第1767號
原      告  魏鴻裕  
被      告  王文忠  
上列當事人間返還不當得利事件，經本院於民國110年12月13日
言詞辯論終結，判決如下
    主  文
原告之訴駁回。
訴訟費用新臺幣1000元由原告負擔。
    理由要領
一、原告起訴主張：
  ㈠兩造前以共同出資由被告出名購買中古車負責出售後均分所
    得利潤之共同出資轉售中古車模式，購入出售多部車輛並均
    分利潤（下稱系爭投資模式）。
  ㈡詎於民國108年2月間（日期下以「00.00.00」格式）原告出
    資新臺幣（下同）4萬元與被告合資購入車牌號碼000-0000
    號自用小客車（下稱系爭小客車）以相同方式交由被告販售
    ，被告遲未出售該車，原告多次欲與被告商議該車處理方式
    ，均遭被告避不見面，經原告查訪，始知被告將車擺放在倉
    庫任憑車輛荒廢故障。前經原告向本院聲請調解，但仍不成
    立調解（110.10.13本院110南司小調1712號調解不成立證明
    書）。
　㈢被告無法律上原因受有原告投資之4萬元之利益，爰依不當得
    利之法律關係，聲明請求被告返還4萬元。
二、被告答辯：
  ㈠兩造間有以原告指稱之系爭投資模式購入系爭小客車，惟系
    爭小客車之購入轉售狀況，係兩造合資於107.12.03 購入登
    記被告名下，被告修繕整理後，於108.03.15轉售登記予陳
    云英，雖獲利10萬元，惟因陳云英購入後發現該車有常故障
    問題無法處理，雙方遂解約由被告返還陳云英款項將該車於
    108.05.31 再登記回被告名下，被告為再轉售該車即再委由
    車廠修繕該車，該車已修繕完畢，但其無資力支付修繕費用
    ，而原告拒絕提供修繕資金，該車遂暫置車廠迄今，且因疫
    情關係，就車輛轉售也有困難。
　㈡就系爭汽車爭執，原告除前先後對被告提出詐欺取財、侵占
    告訴，惟均經檢察官為不起訴處分確定（①110.04.07 詐欺
    取財分案、110.04.28/110偵7343號不起訴處分、110.05.12
    /110上聲議865號駁回再議處分、②110.09.01背信毀損分案
    、110.09.06/110偵16929號不起訴處分、110.10.04/110 上
    聲議1602 號駁回再議處分）外，原告對被告以背信、侵占
    為由提起侵權行為損害賠償訴訟，由本院駁回確定（本院10
    9南小848號，109.04.20 繫屬、109.06.24 駁回，未經上訴
    ，下稱前案民事訴訟），且於前案民事訴訟，被告提出修繕
    與稅金金額為1 萬8680 元，經法官詢問後，原告雖表示願
    意負擔一半費用，但不同意被告請求1 年期間償還4 萬元扣
    除修繕費用半額之餘款（3 萬0660元），兩造遂未達成和解
    ，而原告迄未支付被告修繕與稅金費用，僅一直要求被告償
    還其出資之4 萬元。
　㈢爰聲明：駁回原告之訴。　
三、本院得心證之理由：
  ㈠本件原告與被告間有合資購買中古車後，由被告負責整理車
    況後出售，就售後金額扣除購入與整理成本之獲利，由兩人
    均分之系爭投資模式合作關係，於本件系爭小客車前，兩人
    已經依此模式賣出數台車，本件系爭小客車係兩人合作最後
    1 部汽車之事實為兩造所不爭執。
　㈡系爭小客車買入及未能賣出原因，經被告陳述如前，是本件
    兩造既係有上開合作之契約關係，該車登記於被告名下並由
    被告占有，被告自有法律上原因，原告依不當得利法律關係
    請求被告返還該投資款項，自屬無據。此外，原告亦未提出
    依系爭投資模式合作關係之契約，原告得請求被告返還該投
    資款項之約定、或該契約已因終止或解除而可由原告請求返
    還該投資款項之理由，是依現有事證及原告主張，原告並無
    請求被告返還該投資款項之法律依據，是其請求顯屬無據，
    應予駁回。
四、結論：本件原告之訴為無理由，依民事訴訟法第436條之23
    、第436條第2項、第78條、第436條之19第1項，判決如主文
    。
中　　華　　民　　國　　110 　年　　12　　月　　27　　日
                  臺南簡易庭　法  官  陳世旻
以上正本證明與原本無異。
如不服本判決，應於送達後20日內，向本院提出上訴狀並表明上
訴理由（依民事訴訟法第436條之24第2項之規定，對於小額程序
之第一審判決提起上訴，非以其違背法令為理由，不得為之），
如於本判決宣示後送達前提起上訴者，應於判決送達後20日內補
提上訴理由書（須附繕本）。　　　　　　　　　
中　　華　　民　　國　　110 　年　　12　　月　　28　　日
　　　　　　　　　            書記官  林怡芳　　　　　　
附錄：訴訟費用計算書（新臺幣）   項        目 金   額 備註 第一審裁判費 1,000元 民事訴訟法第78條 ．訴訟費用，由敗訴之當事人負擔。 合        計 1,000元